臺灣臺中地方法院刑事判決　　　　　　　96年度訴字第2165號
公　訴　人　臺灣臺中地方法院檢察署檢察官
被　　　告　戊○○
　　　　　　　　　　　7號
　　　　　　　　　　（另案羈押於臺灣臺中看守所）
選任辯護人　袁烈輝律師
上列被告因違反槍砲彈藥刀械管制條例案件，經檢察官提起公訴
（95年度偵字第20465號、96年度偵緝字第636號），本院判決如
下：
    主    文
戊○○未經許可，持有可發射子彈具有殺傷力之改造手槍，處有
期徒刑年拾月，併科罰金新臺幣拾萬元，罰金如易服勞役，
以新臺幣壹仟元折算壹日；扣案之改造手槍壹支（槍枝管制編號
：0000000000號）、制式子彈拾壹顆，沒收。又未經許可，持有
可發射子彈具有殺傷力之改造手槍，處有期徒刑年肆月，併科
罰金新臺幣拾萬元，罰金如易服勞役，以新臺幣壹仟元折算壹日
；扣案之改造手槍壹支（槍枝管制編號：0000000000號）、制式
子彈壹顆、土造子彈壹顆，沒收。應執行有期徒刑伍年陸月，併
科罰金新臺幣拾伍萬元，罰金如易服勞役，以新臺幣壹仟元折
算壹日；扣案之改造手槍貳支（槍枝管制編號：0000000000號、
0000000000號）、制式子彈拾貳顆、土造子彈壹顆，均沒收。
    犯罪事實
一、戊○○明知槍砲、彈藥為槍砲彈藥刀械管制條例所列管禁止
    持有之物，非經中央主管機關許可，不得持有之，竟於民國
    九十五年六月間某日，在臺中市○○路以新臺幣（下同）二
    十五萬元之代價，向綽號「旺獅」之男子購買可發射子彈具
    有殺傷力之仿BERETTA廠M9型半自動手槍製造之改造手槍一
    支（槍枝管制編號：0000000000號）、口徑9mm之制式子彈
    十三顆（其中二顆經擊發鑑驗，已不具有殺傷力），而持有
    上開槍彈，並將之藏放在臺中市○○路○段四四九號七樓之
    二住處。嗣於九十五年九月七日下午三時三十分許至同日下
    午六時三十分止，為警方持搜索票至上開處所查獲，並扣得
    上開槍彈。
二、前開遭警方搜索之現場，僅有戊○○之同居女友甲○○（已
    於九十五年十月十九日辦理結婚登記）在場，戊○○在外經
    由甲○○之兄乙○○得知甲○○遭警方逮捕，為免甲○○遭
    收押及脫免自己刑責，竟透過甲○○之兄乙○○向承辦之臺
    中市警察局第一分局西區派出所員警提出另外再交出一個人
    及一把槍，以換取甲○○得以順利交保的條件，戊○○則經
    由「鄭肇來」聯絡丁○○出面頂替上開持有槍枝案件，並答
    應給付現金二十萬元作為丁○○頂替上開案件之代價，而丁○○則基於意圖使戊○○隱避之頂替犯意，應允戊○○之要
    求，戊○○為取信警員，另向綽號「阿加」之男子購買具有
    殺傷力之仿BERETTA廠92FS型半自動手槍製造之改造手槍一
    支（槍枝管制編號：0000000000號）及口徑9mm制式子彈一
    顆、直徑約8.9mm金屬彈頭之土造子彈二顆（其中一顆經擊
    發鑑驗，已不具有殺傷力），而未經許可，持有上開槍彈，
    戊○○將上開槍彈交予丁○○作為準備，甲○○則依照戊○○交代給乙○○的指示，於翌日上午八時三十分許，帶同警
    員前往位於臺中市○○路五Ｏ五號「雅士頓汽車旅館」查獲
    丁○○，並由丁○○交付戊○○所準備之上開槍彈（丁○○
    涉犯頂替人犯罪嫌部分，另由本院審理）。
三、案經臺中市警察局第一分局報請臺灣臺中地方法院檢察署檢
    察官偵查起訴。
    理    由
一、訊據被告戊○○固坦承犯罪事實欄一所載之犯罪事實，及坦
    承有購買犯罪事實欄二所載槍彈並交付丁○○用以頂替其持
    有槍彈犯行之事實，惟矢口否認其有持有犯罪事實欄二所載
    槍彈之故意，辯稱：犯罪事實欄二所載之槍彈，係警察跟甲○○的哥哥乙○○開條件，講說要其再交一支槍及一個人，
    警察透過乙○○轉達訊息，其才典當手錶再去向綽號「阿加
    」買的，其並無持有該槍彈之故意云云。被告之選任辯護人
    亦為被告辯護稱：犯罪事實欄二所載之槍彈是警員引誘被告
    始創造出犯意，屬創造犯意型之陷害教唆，該槍彈應無證據
    能力，被告亦無持有之故意等語。經查：
(一)、犯罪事實欄一所載之犯罪事實，業據被告坦承不諱，核與甲○○於本院審理時供述之情節相符，復有扣案之仿BERETTA
    廠M9型半自動手槍製造之改造手槍一支（槍枝管制編號：00
    00000000號）、口徑9mm之制式子彈十三顆（其中二顆經擊
    發鑑驗）可資佐證。上開槍彈經送內政部警政署刑事警察局
    鑑定結果認：「一送鑑制式９０手槍壹枝（槍枝管制編號
    0000000000號），認係由仿BERETTA廠M9型半自動手槍製造
    之槍枝，換裝土造金屬槍管而成之改造手槍，機械性能良好
    ，可擊發適用子彈，認具殺傷力。二送鑑口徑9mm制式子彈
    十三顆，其中十一顆認均具殺傷力；餘二顆，其彈底具撞擊
    痕跡，經實際試射，可擊發，認均具殺傷力。」有該局九十
    五年九月二十五日刑鑑字第0950139355號槍彈鑑定書一份附
    於偵查卷可按。被告此部分之自白核與事實相符。
(二)、犯罪事實欄二所載之槍彈，係被告向綽號「阿加」者購得，
    並交付給頂替其犯行之丁○○，再由甲○○於九十五年九月
    八日上午八時三十分許，帶同警員前往臺中市○○路五Ｏ五
    號「雅士頓汽車旅館」查獲丁○○，並扣得上開槍彈等情，
    業據被告自白屬實，核與證人丁○○於偵查中（九十五年十
    月二十六日及同年十二月二十六日偵訊）證述之情節相符，
    復有扣案之仿BERETTA廠92FS型半自動手槍製造之改造手槍
    一支（槍枝管制編號：0000000000號）、口徑9mm制式子彈
    一顆、直徑約8.9mm金屬彈頭之土造子彈二顆（其中一顆經
    擊發鑑驗）可資佐證。上開槍彈經送內政部警政署刑事警察
    局鑑定結果認：「一送鑑制式９２手槍壹枝（槍枝管制編號
    0000000000號），認係由仿BERETTA廠92FS型半自動手槍製
    造之槍枝，車除槍管內阻鐵而成之改造手槍，機械性能良好
    ，可擊發適用子彈，認具殺傷力。二送鑑口徑9mm制式子彈
    一顆，認具殺傷力；直徑約8.9mm金屬彈頭之土造子彈二顆
    ，採樣一顆試射，可擊發，認具殺傷力。」有該局九十五年
    十月十二日刑鑑字第0950139354號槍彈鑑定書一份附於偵查
    卷可按。
(三)、被告辯稱犯罪事實欄二所載槍彈，係警員創造其犯意後，其
    去購得交給警方，其並無持有槍彈之故意云云。惟按所謂「
　  陷害教唆」，係指行為人原不具犯罪之故意，純因司法警察
    之設計教唆，始萌生犯意，進而實施犯罪構成要件之行為者
    而言。申言之，因「陷害教唆」係司法警察以引誘或教唆犯
    罪之不正當手段，使原無犯罪故意之人因而萌生犯意而實施
    犯罪，再進而蒐集其犯罪之證據或予以逮捕偵辦（最高法院
　  92年度台上字第4558號判決、93年度台上字第4426號判決、
    94年度台上字第6174號判決意旨參照）。而依(1)、證人乙○○於偵查中具結證稱：「．．警方有搜出一把槍，所以甲○○就被帶到派出所，我急著聯絡戊○○，但是一直聯絡不上
    ，後來戊○○主動打電話給我叫我跟警方談條件，為甲○○
    及那把槍解套，但警察不答應，後來才『由戊○○主動』開
    出條件說要交出一個人及另外一把槍，我就去跟警方講，戊○○會帶一個人交出一把槍讓警察抓，．．．後來警察有答
    應，我離開派出所後，戊○○一直用手機跟我聯絡，我就打
    給甲○○告訴她說事情已經安排好了，甲○○就帶警方去現
    場抓人。」等語。(2)、證人甲○○於偵查中具結證稱：「．
    ．．警察等做完我的筆錄之後，才讓我跟乙○○講話，我哥
    哥就過來跟我說不要煩惱，因戊○○已想好辦法。」等語（
    九十六年五月十七日偵訊）。(3)、證人即臺中市警察局第一
    分局西區派出所警員己○○於本院審理時證稱：「當初會去
    搜索，得到的線報是戊○○有二支槍，．．後來到公益路的
    時候只有查獲一支，逮捕甲○○，當時甲○○說槍枝不是他
    的，．．他說槍枝是戊○○的，我請甲○○主動聯絡戊○○
    到案說明，．．甲○○後來並沒有聯絡到戊○○，事後是乙○○說要去聯絡戊○○，聯絡到戊○○後，甲○○說要帶我
    們去取第二把槍枝。」、「（乙○○與戊○○的聯絡內容為
    何？）我不知道。」、「（本案所取出的第二把槍枝及子彈
    ，是你要求戊○○提供？還是他主動提供？）是戊○○他自
    己提供的，因為我們的線報是戊○○有二把，但在公益路址
    只有查到一把，所以叫他們再提出另一把槍枝，因為他們實
    際槍枝是誰的我們不清楚，所以有相關的人員我們一併移送
    。」、「（有無與乙○○談條件，如果戊○○交出另一把槍
    枝及一個人，就可以換到甲○○順利交保？）我們沒有這樣
    談，當時只是要他們交出第二把槍枝。」、「當時乙○○說
    怕他妹妹沒有辦法交保，所以要戊○○主動交出槍枝，乙○○提出這樣的要求，但我們沒有答應。」、「我們跟乙○○
    談，都是要他把戊○○及另一把槍枝交出來，至於他們如何
    聯絡戊○○，我們就不知情。」、「（有無主動與乙○○說
    ，要戊○○再去買一把槍枝來交？）沒有，都是由他們自己
    聯絡，他們配合交出另一把槍枝，也是他們主動跟我們聯絡
    。」等語，均足見警方並未教唆被告萌生持有犯罪事實欄二
    所載槍彈之犯意，自無陷害教唆之情形甚明。而被告與甲○○於當時為同居之男女朋友關係，且於九十五年十月十九日
    已辦理結婚登記，乙○○則為甲○○之兄長，衡諸情理，證
    人乙○○與甲○○應無設詞誣陷被告之可能。顯然被告係為
    免甲○○遭收押及脫免自己持有槍彈之刑責，始主動透過乙○○與警員聯繫，再以約定二十萬元之報酬找來丁○○頂替
    其持有槍彈之案件，及向綽號「阿加」之男子購得犯罪事實
    欄二所載槍彈後，由甲○○帶同警方前往「雅士頓汽車旅館
    」查獲丁○○及扣得犯罪事實欄二所載之槍彈，其自有持有
    該槍彈之犯罪故意甚明。另證人丙○○於本院審理時證稱：
    其並未聽到被告與乙○○之間的對話內容等語，則證人丙○○自無法證明被告購買犯罪事實欄二所載槍彈之犯意，究係
    警員教唆抑或被告自行起意？是證人丙○○於本院審理時之
    證詞自無從作有利於被告之認定。
(四)、綜上所述，被告戊○○確有持有前開犯罪事實欄一、二所載
    槍彈之故意與犯行。本件事證明確，其犯行洵堪認定。
二、核被告戊○○就犯罪事實欄一、二所載之所為，均係犯槍砲
    彈藥刀械管制條例第八條第四項之未經許可，持有可發射子
    彈具有殺傷力之改造手槍罪、同條例第十二條第四項之未經
    許可持有子彈罪。被告先後二次各以一持有行為，同時觸犯
    上開二罪名，為想像競合犯，應依刑法第五十五條前段之規
    定，從一重之未經許可，持有可發射子彈具有殺傷力之改造
    手槍罪處斷。被告前後二次犯行，犯意各別，行為互殊，應
    予分論併罰。爰審酌被告犯罪之動機、目的、手段、其品行
    及智識程度、持有槍彈嚴重危害社會治安與安全，惟其持有
    犯罪事實欄二所載槍彈之時間短暫，於購入後旋即交由丁○○交付警方、及其犯罪後之態度等一切情狀，量處如主文所
    示之刑，並就罰金刑部分諭知易服勞役之折算標準，及定其
    應執行之刑。扣案之改造手槍二支（槍枝管制編號：000000
    0000號、0000000000號）、具有殺傷力之制式子彈十二顆及
    土造子彈一顆，均係違禁物，應依刑法第三十八條第一項第
    一款之規定諭知沒收；至業經擊發試射之制式子彈二顆及土
    造子彈一顆，已不具有殺傷力，爰不予宣告沒收。又被告之
    犯罪時間雖於九十六年四月二十四日以前，惟依中華民國九
    十六年罪犯減刑條例第三條第一項第四款之規定，不予減刑
    ，併此敘明。
據上論斷，應依刑事訴訟法第二百九十九條第一項前段，槍砲彈
藥刀械管制條例第八條第四項、第十二條第四項，刑法第十一條
前段、第五十五條前段、第四十二條第三項、第五十一條第五款
、第七款、第三十八條第一項第一款，判決如主文。
本案經檢察官張桂芳到庭執行職務。
中　　華　　民　　國　　96　　年　　12　　月　　6 　　日
                  刑事第八庭  審判長法  官  林慧英
                                    法　官  戴嘉慧
                                    法　官  簡源希
上為正本係照原本作成
如不服本判決，應於收受送達後10日內向本院提出上訴書狀（應
敘述具體理由並附繕本）。
上訴書狀如未敘述理由，應於上訴期間屆滿後20日內補提理由書
於本院。
                                    書記官  張雅慧
中　　華　　民　　國　　96　　年　　12　　月　　6 　　日
附錄論罪科刑法條：
槍砲彈藥刀械管制條例第8條第4項
未經許可，持有、寄藏或意圖販賣而陳列第1項所列槍枝者，處3
年以上10 年以下有期徒刑，併科新臺幣 700 萬元以下罰金。
槍砲彈藥刀械管制條例第12條第4項
未經許可，持有、寄藏或意圖販賣而陳列子彈者，處5年以下有
期徒刑，併科新臺幣 300 萬元以下罰金。
